【裁判字號】    90,易,10
【裁判日期】    900522
【裁判案由】    毒品危害防制條例
【裁判全文】
臺灣嘉義地方法院刑事判決                              九十年度易字第一○號
    公  訴  人  臺灣嘉義地方法院檢察署檢察官
    被      告  甲○○
右列被告因毒品危害防制條例案件，經檢察官提起公訴（八十九年度毒偵字第一六七
九號）及移送併辦（九十年度毒偵字第四八六號），本院判決如左：
    主  文
甲○○連續施用第二級毒品，累犯，處有期徒刑拾月。
扣案之吸食器壹組沒收之。
    事  實
一、甲○○前於民國八十八年間因施用毒品案件，經本院於八十九年五月十九日以八
    十九年度嘉簡字第四號判處有期徒刑六月，如易科罰金，以三百元折算一日，於
    八十九年十月四日確定，八十九年十一月三十日執行易科罰金完畢。又因施用毒
    品案件，先後為本院八十七年度毒聲字第一五七號、八十八年度毒聲字第四八三
    號裁定送觀察、勒戒後，因認無繼續施用之傾向，分別經臺灣嘉義地方法院檢察
    署檢察官於八十七年九月二十一日及八十八年七月十四日，以八十七年度偵字第
    三九○二、四○七○號與八十八年度偵緝字第一五三號為不起訴處分確定，後於
    八十八年間因施用毒品案件，經檢察官聲請簡易判決處刑及強制戒治，本院乃於
    八十九年五月十九日以八十九年度嘉簡字第四號判處有期徒刑六月，如易科罰金
    ，以三百元折算一日，於八十九年十月四日確定，復以八十八年度毒聲字第一六
    六八號裁定令入戒治處所施以強制戒治一年，嗣據本院八十九年度毒聲字第五七
    九號裁定停止戒治，所餘戒治期間付保護管束，八十九年四月二十日付保護管束
    ，同年十一月二十八日屆滿。詎仍不知悔改，基於概括之犯意，先於八十九年十
    月十六日晚上八時三十分許為警採集尿液回溯九十六小時內某時，在其嘉義縣太
    保市太保里太保五十之二號住處，施用不詳數量之第二級毒品安非他命；後於九
    十年三月二十三日上午十一時十分許為警採集尿液回溯九十六小時內某時，又在
    前址施用不詳數量之第二級毒品安非他命。嗣於八十九年十月十六日晚上七時五
    十分許，為警在嘉義市○區○○○路二二七號「小喬蜜月套房」四○一室內查獲
    ；九十年三月二十三日上午十時許，為警在嘉義縣鹿草鄉松竹村松竹腳六十九之
    三號查獲，並扣得甲○○所有供施用前開毒品之吸食器一組。後甲○○尿液經警
    採集送驗均呈第二級毒品安非他命陽性反應，始悉上情。
二、案經嘉義市警察局移送臺灣嘉義地方法院檢察署檢察官偵查起訴及移送併辦。
    理  由
一、訊據被告甲○○對於右揭事實均坦承不諱（本院卷第七十頁審判筆錄），警方先
    後二次採集被告尿液送驗，結果呈第二級毒品安非他命陽性反應，有嘉義市衛生
    局尿水中麻醉藥品委託檢驗報告書、嘉義縣衛生局煙毒尿液檢驗單各一份在卷（
    嘉市警刑二字第二七○六號卷第三頁、嘉縣警刑偵字第二四一九七號卷第七之一
    頁）可參，復有扣案之吸食器一組可資佐證。被告前因施用毒品案件，先後為本
    院八十七年度毒聲字第一五七號、八十八年度毒聲字第四八三號裁定送觀察、勒
    戒後，因認無繼續施用之傾向，分別經臺灣嘉義地方法院檢察署檢察官於八十七
    年九月二十一日及八十八年七月十四日，以八十七年度偵字第三九○二、四○七
    ○號與八十八年度偵緝字第一五三號為不起訴處分確定，後於八十八年間因施用
    毒品案件，經檢察官聲請簡易判決處刑及聲請強制戒治，經本院於八十九年五月
    十九日以八十九年度嘉簡字第四號判處有期徒刑六月，如易科罰金，以三百元折
    算一日，於八十九年十月四日確定，又為本院八十八年度毒聲字第一六六八號裁
    定令入戒治處所施以強制戒治一年，嗣據本院八十九年度毒聲字第五七九號裁定
    停止戒治，所餘戒治期間付保護管束，八十九年四月二十日付保護管束，同年十
    一月二十八日屆滿，均有卷附之臺灣嘉義地方法院檢察署檢察官八十七年度偵字
    第三九○二、四○七○號及八十八年度偵緝字第一五三號不起訴處分書（八十九
    年度毒偵字第一六七九號卷第十二頁至第十三頁），本院八十九年度嘉簡字第四
    號判決、八十九年度毒聲字第五七九號裁定（本院卷第七十八頁、第八十頁）各
    一份足查。因之，被告自白核與事實相符，事證明確，其三犯施用毒品犯行洵堪
    認定。
二、按安非他命係毒品危害防制條例第二條第二項第二款所定之第二級毒品。被告前
    二次因施用毒品案件，經本院先後裁定送觀察、勒戒，因認無繼續施用之傾向，
    分別由檢察官為不起訴處分確定後，復犯本件施用第二級毒品之犯行，核其所為
    ，係犯毒品危害防制條例第十條第二項之施用第二級毒品罪。其施用第二級毒品
    前、後持有第二級毒品之低度行為，應為施用第二級毒品之高度行為所吸收，不
    另論罪。被告先後施用毒品之犯行，時間緊接，方法雷同，所犯係構成要件相同
    之罪名，顯係基於概括犯意為之，應依刑法第五十六條連續犯規定論以一罪，並
    加重其刑。公訴人雖僅就被告八十九年十月十六日晚上八時三十分許為警採集尿
    液回溯九十六小時內某時施用第二級毒品安非他命之犯行提起公訴，未論及九十
    年三月二十三日上午十一時十分許為警採集尿液回溯九十六小時內某時施用第二
    級毒品安非他命之犯行，然檢察官就犯罪事實一部起訴者，其效力及於全部，本
    件被告前開犯罪事實，既然具有連續犯之裁判上一罪關係，已如前述，本院自得
    併予審理。又查被告前於八十八年間因施用毒品案件，經本院於八十九年五月十
    九日以八十九年度嘉簡字第四號判處有期徒刑六月，如易科罰金，以三百元折算
    一日，於八十九年十月四日確定，八十九年十一月三十日執行易科罰金完畢，有
    臺灣嘉義地方法院檢察署刑案資料查註紀錄表、臺灣高等法院被告全國前案紀錄
    表各一份在卷（九十年度毒偵字第四八六號卷第四頁至第十一頁，本院卷第七十
    三頁至第七十七頁）可按，其於八十九年十一月三十日受有期徒刑之執行完畢，
    於五年以內之九十年三月二十三日上午十一時十分許為警採集尿液回溯九十六小
    時內某時再犯本件有期徒刑以上之罪，為累犯，應依刑法第四十七規定，遞加重
    其刑（上訴人於三十一年一月間所犯之竊盜罪，既與三十二年四月九日所犯之竊
    盜罪係出於概括之犯意，應依連續犯處斷，而其連續行為之終了，又在另一犯罪
    之有期徒刑執行完畢後五年以內，自仍無解於累犯罪之成立，最高法院三十三年
    度上字第一五七七號判例參照）。爰審酌被告前曾施用毒品，獲邀寬典予不起訴
    處分二次後，猶不思悔改，再度施用毒品，顯乏禁絕毒害之決心，及犯罪之動機
    、目的，及事後坦認犯罪，態度尚可等一切情狀，量處如主文所示之刑，以示懲
    儆。
三、末扣案之吸食器一組，係被告所有供本件犯行所用之物，業據其供陳在卷（本院
    卷第七十一頁審判筆錄），應依刑法第三十八條第一項第二款規定宣告沒收。
據上論斷，應依刑事訴訟法第二百九十九條第一項前段，毒品危害防制條例第十條第
二項，刑法第十一條前段、第五十六條、第四十七條、第三十八條第一項第二款，判
決如主文。
本案經檢察官陳美君到庭執行職務。
中      華      民      國    九十      年      五      月    二十二    日
                                      臺灣嘉義地方法院刑事第二庭
                                          法  官  張  道  周
右正本證明與原本無異。
如不服本判決，應於判決送達後十日內向本院提出上訴狀( 應附繕本 )。
中      華      民國    九十      年      五      月    二十三    日
                                          書記官  王  佩  湘
附錄本判決論罪法條全文
毒品危害防制條例第十條第二項
施用第二級毒品者，處三年以下有期徒刑。


司法院資訊處製作；財團法人民間司法改革基金會備份。
